【裁判字號】    97,抗,265
【裁判日期】    970416
【裁判案由】    本票裁定
【裁判全文】
臺灣臺北地方法院民事裁定               97年度抗字第265號
抗  告  人    福茂國際股份有限公司
兼法定代理人  甲○○
抗  告  人    乙○○
              丙○○
上列抗告人因與相對人上海商業儲蓄銀行股份有限公司間聲請本
票裁定事件，對於民國97年2月13日本院簡易庭97年度票字第502
1號裁定提起抗告，本院裁定如下：
    主  文
抗告駁回。
抗告費用新台幣壹仟元由抗告人連帶負擔。
    理  由
一、相對人於原審聲請意旨略以：伊執有抗告人於民國96年10月
    1日共同簽發，票面金額新台幣（下同）7,900萬元，付款地
    在台北市，約定利息按年利率7.65%計算，未載到期日，並
    免除作成拒絕證書之本票一紙（下稱系爭本票），經伊於96
    年12月21日提示，僅獲償部分票款，尚有6,603萬6,315元未
    受償。爰依票據法第123條規定，聲請裁定就上開未付票款
    本息准許強制執行等語。原審就系爭本票中之6,603萬6,315
    元及自96年12月21日起算之約定利息，裁定准許強制執行。
二、抗告意旨略以：伊與相對人間就系爭本票債務之清償事宜，
    目前仍進行協商中，爰提起抗告，求予廢棄原裁定等語。
三、按非訟事件法第46條規定，抗告除本法另有規定外，準用民
    事訴訟法關於抗告程序之規定。而提起抗告除別有規定外，
    應於裁定送達後10日之不變期間內為之；另提起上訴，如逾
    上訴期間或係對於不得上訴之判決而上訴者，原第一審法院
    應以裁定駁回之；上訴不合法者，第二審法院應以裁定駁回
    之，此於抗告程序準用之，民事訴訟法第487條第1項前段、
    第442條第1項、第444條第1項及第495條之1第1項亦有明文
    。次按執票人向本票發票人行使追索權時，得聲請法院裁定
    後強制執行，票據法第123條定有明文。又本票執票人，依
    票據法第123條規定，聲請法院裁定許可對發票人強制執行
    ，係屬非訟事件，此項聲請之裁定，及抗告法院之裁定，僅
    依非訟事件程序，以審查強制執行許可與否，並無確定實體
    上法律關係存否之效力，如發票人就票據債務之存否有爭執
    時，應由發票人提起確認之訴，以資解決，殊不容於裁定程
    序中為此爭執（最高法院57年台抗字第76號、56年台抗字第
    714號判例參照）。
四、經查：本院於97年2月13日所為97年度票字第5021號民事裁
    定，已於97年2月18日送達於抗告人福茂國際股份有限公司
    （下稱抗告人福茂公司），有送達證書在卷可稽，抗告人福
    茂公司遲至97年3月4日始行提起抗告，已逾上開不變期間，
    其抗告並不合法，應予駁回。又相對人主張之事實，業據提
    出本票一紙為證，並為抗告人所不爭執，而原審就系爭本票
    為形式上之審查，認其已具備本票各項記載事項，合於票據
    法第120條規定，屬有效之本票，乃裁定准許強制執行，並
    無不合。抗告人甲○○、乙○○及丙○○所辯各節，核屬票
    據債務存否之實體爭執，揆諸上開說明，應由其等提起確認
    之訴，以資解決，不得於非訟事件程序中為此爭執，抗告法
    院亦不得予以審究。從而，抗告人甲○○、乙○○及丙○○
    抗告意旨指摘原裁定不當，求予廢棄，亦無理由，併此敘明
    。爰裁定如主文。
中    華    民    國    97    年    4    月     16    日
                  民事第六庭  審判長法  官  張競文
                                    法  官  陳婷玉
                                    法  官  楊晉佳
以上正本係照原本作成。
本裁定除以適用法規顯有錯誤為理由，並經本院許可外，不得再
抗告。如提起再抗告，應於收受後10日內向本院提出再抗告狀，
並繳納再抗告費新台幣1,000元。
中    華    民    國    97    年    4     月    16    日
                                    書記官  潘惠敏


司法院資訊處製作；財團法人民間司法改革基金會備份。
